【裁判字號】    98,聲,1412
【裁判日期】    980401
【裁判案由】    聲請單獨宣告沒收
【裁判全文】
臺灣臺中地方法院刑事裁定          98年度聲字第1412號
聲  請  人  臺灣臺中地方法院檢察署檢察官
被      告  甲○○
上列聲請人因被告賭博案件，聲請單獨沒收（98年度執聲字第
989 號），本院院裁定如下：
    主  文
扣案之電子遊戲機台共捌台 (含IC板共捌片)、代幣壹萬捌佰壹
拾枚，均沒收。
    理  由
一、按檢察官依第二百五十三條或第二百五十三條之一為不起訴
    或緩起訴之處分者，對供犯罪所用、供犯罪預備或因犯罪所
    得之物，以屬於被告者為限，得單獨聲請法院宣告沒收，刑
    事訴訟法第二百五十九之一條定有明文。
二、本件聲請意旨略以：被告甲○○因賭博案件，前於民國（下
    同）97年月日經台灣台中地方法院檢察署檢察官以該署96年
    度速偵字第號為緩起訴處分在案，於同年月日確定，至98
    年月日緩起訴處分期滿未經撤銷，爰依前開刑事訴訟法第二
    百五十九之一條規定，聲請將屬於被告等供犯罪所用之
    扣案之
    仿冒路易威登公司商標圖樣之皮夾一件
    均諭知沒收。
三、經核，本院認聲請為正當，應予准許，爰依刑事訴訟法第二
    百五十九之一條，裁定如主文所示。
中    華    民    國    98    年    4     月    1     日
                  刑事第四庭    法  官  洪俊誠
如不服本裁定，應於送達後五日內向本院提出抗告狀。
以上正本證明與原本無異。
                                書記官  蕭榮峰
中    華    民    國    98    年    4     月    1     日
台灣台中地方法院刑事裁定              94年度聲字第3950號
聲  請  人  台灣台中地方法院檢察署檢察官
上列聲請人因被告林三智等賭博案件，聲請單獨沒收（98年度執
聲字第號），本院院裁定如下：
    主  文
賭具撲克牌壹付、賭資新台幣貳仟捌佰元，均沒收。
    理  由
一、按檢察官依第二百五十三條或第二百五十三條之一為不起訴
    或緩起訴之處分者，對供犯罪所用、供犯罪預備或因犯罪所
    得之物，以屬於被告者為限，得單獨聲請法院宣告沒收，刑
    事訴訟法第二百五十九之一條定有明文。
二、本件聲請意旨略以：被告林三智等因賭博案件，前於民國（
    下同）九十三年三月三日經台灣台中地方法院檢察署檢察官
    為緩起訴處分在案，於同年三月二十五日確定，至九十四年
    三月二十四日緩起訴處分期滿未經撤銷，爰依前開刑事訴訟
    法第二百五十九之一條規定，聲請將屬於被告等供犯罪所用
    之賭具撲克牌一付、及因犯罪所得之物之賭資新台幣二千八
    百元諭知沒收。
三、經核，本院認聲請為正當，應予准許，爰依刑事訴訟法第二
    百五十九之一條，裁定如主文所示。
中    華    民    國    98    年    4     月    1     日
                  刑事第四庭    法  官  洪俊誠
如不服本裁定，應於送達後五日內向本院提出抗告狀。
以上正本證明與原本無異。
                                書記官  蕭榮峰
中    華    民    國    98    年    4     月    1     日
臺灣臺中地方法院刑事裁定              98年度聲字第1268號
聲  請  人  臺灣臺中地方法院檢察署檢察官
被      告  陳木憲  男31歲（民國○○年○月○日生）
                    身分證統一編號：Ｚ000000000號
                    住臺中縣太平市○○里○○路29之1號
案件，聲請單獨沒收（98年度執聲字第899號），本院院裁定如
下：
    主  文
扣案之VCD色情光碟壹佰柒拾陸片，均沒收。
    理  由
一、按檢察官依第二百五十三條或第二百五十三條之一為不起訴
    或緩起訴之處分者，對供犯罪所用、供犯罪預備或因犯罪所
    得之物，以屬於被告者為限，得單獨聲請法院宣告沒收，刑
    事訴訟法第二百五十九之一條定有明文。
二、本件聲請意旨略以：被告陳木憲因妨害風化案件，前於民國
    （下同）96年11月18日經台灣台中地方法院檢察署檢察官以
    該署96年度偵字第25575號為緩起訴處分，並經台灣高等法
    院台中分院檢察署檢察官以該署97年度上職議字第128號駁
    回，而為維持緩起訴處分在案，於97年1月2日確定，至98年
    1月1日緩起訴處分期滿未經撤銷，爰依前開刑事訴訟法第二
    百五十九之一條規定，聲請將屬於被告等供犯罪所用之扣案
    之VCD色情光碟176片均諭知沒收。
三、經核，本院認聲請為正當，應予准許，爰依刑事訴訟法第二
    百五十九之一條，裁定如主文所示。
中    華    民    國    98    年    3     月    23    日
                  刑事第四庭    法  官  洪俊誠
如不服本裁定，應於送達後五日內向本院提出抗告狀。
以上正本證明與原本無異。
                                書記官  蕭榮峰
中    華    民    國    98    年    3     月    23    日
查詢首頁 查詢結果  另存新檔 列印
分案日期 0000000  偵結日期  公告日期 0000000
承辦股別 淡  案    由 電遊場業管理  條    碼
0000000000
附件
全文內容
字級選擇:
臺灣臺中地方法院檢察署檢察官緩起訴處分書
                                       96年度偵字第28544
號
      被      告  甲○○  女  27歲（民國○○年○○月○○日生）
                          籍設臺中縣大里市○○里○○○路
56
                              號7樓
                          國民身分證統一編號：Ｚ000000000
號
  上列被告因賭博案件，業經偵查終結，認以緩起訴為適當，茲
敘
  述理由如下：
  一、甲○○係位於臺中縣豐原市○○路○段246號「STOP便利商
店
      」之店員，其與負責人彭燕宏（涉嫌賭博及違反電子遊戲
場
      業管理條例部分，另行提起公訴）及負責擺放機台之王信
驊
      （涉嫌賭博罪部分另行提起公訴）共同基於意圖營利供給
賭
      博場所及賭博之犯意聯絡，由王信驊自96年7 月27日起，
在
      上址「STOP便利商店」公眾得出入場所內，擺放電子遊戲
機
      「超級大舞台」3台、「世界盃足球」3台、「海洋世界」
1
      台、「跑馬」1台等共8台。並於96年10月中旬起，僱用甲
○
      ○擔任店員，為賭客兌換代幣以把玩機台，而以前述電子
遊
      戲機台與不特定人對賭營業牟利。渠等之賭博方式係賭客
以
      新臺幣 (下同）10元硬幣兌換代幣1枚，而投入上開機台內
      把玩押注，隨把玩結果而得倍數不等之分數，剩餘分數則
可
      以1比1之方式洗分且向甲○○兌換現金，若分數全輸，則
現
      金歸彭燕宏所有。嗣於96年11月28日上午10時許，為警持
臺
      灣臺中地方法院搜索票在上開地點搜索而查獲，並扣得上
開
      電子遊戲機台共8台 (含IC板共8片)、代幣1萬810枚等物。
      案經臺中縣警察局豐原分局報告偵辦。
  二、上揭犯罪事實，業據被告甲○○於本署偵查中坦承不諱，
核
      與同案被告彭燕宏及負責寄放機台之王信驊於偵查中之證
述
      情節大致相符，復有上開扣案物品及照片8 張在卷可資佐
證
      。足認被告之自白與事實相符，本件事證明確，被告罪嫌
洵
      堪認定。
  三、核被告甲○○所為，係犯刑法第268條、266條第1 項前段
之
      罪。被告甲○○與彭燕宏及王信驊有犯意聯絡及行為分擔
，
      為共同正犯。被告甲○○在公眾得出入之場所賭博財物與
意
      圖營利，供給賭博場所，均係基於一個賭博犯意之決定，
以
      達成同一犯罪之行為，為一行為觸犯前開數罪名，屬想像
競
      合犯，應從重之意圖營利，供給賭博場所罪論處。經查，
被
      告甲○○所犯之罪屬法定本刑為死刑、無期徒刑或最輕本
刑
      3 年以上有期徒刑以外之罪。審酌被告犯後態度良好又自
白
      犯行，且無前科紀錄，有本署刑案資料查註紀錄表在卷可
稽
      ，本件係因一時失慮致罹刑典，犯後深表悔悟，信無再犯
之
      虞，且本件若不予提起公訴，對公共利益之維護亦無礙，
爰
      參酌刑法第57條所列事項及公共利益之維護，認以緩起訴
處
      分為適當，以勵自新。
  四、緩起訴期間為1 年。被告甲○○應於收受本署檢察官執行
緩
      起訴命令通知書後3 個月內，向臺中市觀護志工協會毒品
減
      害專戶支付3 萬元。
  五、依刑事訴訟法第253條之1第1項、第253條之2第1項第4款為
      緩起訴處分。
  中    華    民    國    97    年    2     月    1
日
                                檢察官  滕  治  平
  本件為死刑、無期徒刑或最輕本刑3年以上有期徒刑案件以外且
  無得聲請再議之人之案件，依刑事訴訟法第256條第3項規定，
應
  由檢察官依職權呈送臺灣高等法院臺中分院檢察署檢察長再議
。
  本件正本證明與原本無異
  中    華    民    國    97    年    2     月    18
日
                                書記官  黃  秀  珠
 [案由摘要]
  緩起訴例稿－


司法院資訊處製作；財團法人民間司法改革基金會備份。
